臺灣屏東地方法院刑事判決　　　　　　　 96年度易字第299號
公　訴　人　臺灣屏東地方法院檢察署檢察官
被　　　告　乙○○
　　　　　　　　　　現於屏東監獄竹田分監
上列被告因竊盜等案件，經檢察官提起公訴（96年度偵字第98、
1287、1399、1543號），嗣因被告就被訴犯罪事實為有罪之陳述
，並聽取當事人之意見後，本院裁定改由受命法官獨任進行簡式
審判程序並判決如下：
    主  文
乙○○犯竊盜罪，累犯，處有期徒刑月；又犯竊盜罪，累犯，
處有期徒刑月；又犯竊盜罪，累犯，處有期徒刑月；又犯妨
害公務罪，累犯，處拘役肆拾日；又犯侮辱公務員罪，累犯，處
拘役拾日。應執行有期徒刑捌月、拘役陸拾日。
    事  實  及  理  由
一、被告乙○○分別基於意圖為自己不法所有之犯意，於附表各
    該編號所示之時、地，假意向附表各該編號所示之人購物，
    而趁附表各該編號所示之人疏於注意之際，徒手竊取如附表
    各該編號所示之行動電話，得手後立即騎乘車牌號碼為KN6-
    566 號之重型機車逃逸，嗣經警循線查獲。
二、又被告乙○○於民國於96年2 月23日12時許，騎乘上開機車
    載運電纜線，擬至由邱景來所開設位於屏東縣萬丹鄉○○路
    上之資源回收場販售時，適為屏東縣警察局屏東分局警員戊○○、丙○○前至該回收場執行防搶肅竊勤務，見乙○○行
    跡可疑，乃對其盤查，因乙○○急於離去，丙○○告以不得
    離開現場，請配合調查等語，詎乙○○竟分別基於侮辱公務
    員及妨害公務之犯意，以台語「幹你娘機歪，你不讓我離開
    會給人幹」等足以貶損他人名譽、人格及社會評價之言語，
    當場侮辱員警丙○○，並隨即以右手拿起置於前開機車之安
    全帽往後高舉，作勢要毆打丙○○，同時伸出左手推丙○○
    ，丙○○為防範乙○○可能之攻擊行為，因而與乙○○發生
    拉扯，戊○○見狀即上前協助逮捕乙○○。
三、上開一之犯罪事實，業據被告於本院審理時坦承不諱，並經
    如附表各該編號所示之被害人甲○○、丁○○於警詢及劉美
    慧於警詢、偵訊陳述明確，復有監視器翻拍照片5 幀、照片
    6 幀為證；又上開二之犯罪事實，除據被告於本院審理時坦
    承不諱外，並經證人即執勤員警丙○○、戊○○於偵查中結
    證明確，核與證人即資源回收場老板邱景來於偵查中之證述
    大致相符，復有丙○○偵查報告1 紙、照片2 幀為證。本件
    事證明確，被告犯行應可認定。
四、論罪科刑：
  (一)按侮辱者，係指行為人不指出具體事實，而公然對他人為輕
    蔑之表示者，足以影響他人之人格及社會地位，且僅以抽象
    之言語或動作為侵害即已足，不以散佈於眾為必要。查被告
    於員警等執行勤務時，當場以「幹你娘機歪，你不讓我離開
    會給人幹」等語對其辱罵，衡諸社會常情，已足對員警丙○○之人格及社會地位，達到貶損其評價之程度，係屬侮辱之
    行為，至為明確。
  (二)核被告所犯，係犯刑法第320 條第1 項之竊盜罪、同法第14
    0 條第1 項之侮辱公務員罪及同法第135 條第1 項妨害公務
    罪。
  (三)累犯：被告乙○○於93年間，因犯違反毒品危害防制條例，
    經本院以93年度訴字第736 號判決判處有期徒刑10月、6 月
    ，定應執行刑1 年2 月確定，又因犯竊盜罪，經本院以93年
    度簡字第1544號判決判處拘役50日、有期徒刑4 月確定，四
    罪接續執行，於95年6 月14日縮短刑期假釋出監，甫於95年
    8 月24日假釋期滿未經撤銷，以執行完畢論，有卷存臺灣高
    等法院被告前案紀錄表1 紙附卷可證，其於有期徒刑執行完
    畢後，5 年以內再犯本件有期徒刑以上之罪，為累犯，應依
    刑法第47條第1 項之規定，加重其刑。
  (四)數罪併罰：本件被告所為之三次竊盜行為，時、地不同，顯
    係基於各別之犯意為之，且所犯竊盜罪、妨害公務罪、侮辱
    公務員罪三罪間，行為不同，亦係基於各別之犯意為之，應
    予分論併罰，
  (五)本院審酌被告已有竊盜前科，已如上所述，竟又不思以己力
    獲取財物，為圖個人私利，而以竊盜之方式為之，絲毫不尊
    重他人財產權，且身為法治國家之一員，本應服從員警之稽
    查，然其漠視國家公權力之執行、率爾對執勤員警施加暴行
    並出言辱罵，對社會秩序已造成相當程度影響，自應受相當
    之刑事非難，惟念被告犯後能坦承犯行，態度良好，所竊得
    之金額非高、員警所受之損害尚非嚴重等一切情狀，分別量
    處如主文所示之刑，並定應執行刑，以示懲戒。
四、據上論斷，應依刑事訴訟法第273 條之1 第1 項、第299 條
    第1項前段，刑法第135 條第1 項、第140 條第1 項、第320
    條第1 項、第47條第1 項、第51條第5 、6 、10款，刑法施
    行法第1條之1，判決如主文。
中　　華　　民　　國　　96　　年　　6 　　月　　14　　日
                  刑事第一庭    法  官  曾吉雄
以上正本證明與原本無異。
如不服本判決應於收受本判決送達後十日內向本院提出上訴書狀，
其未敘述上訴理由者，並得於提起上訴後十日內向本院補提理由
書狀（均須按他造當事人之人數附繕本）「切勿逕送上級法院」
                                書記官  潘美碧
中　　華　　民　　國　　96　　年　　6 　　月　　14　　日
附表：
┌──┬─────┬────────┬─────┬─────┐
│編號│  時  間  │  地   點       │ 被 害 人 │竊得之物  │
├──┼─────┼────────┼─────┼─────┤
│    │95年11月11│屏東縣萬丹鄉中興│ 甲○○   │LG牌行動電│
│一、│日10時許  │路一段上之「小精│          │話1 支    │
│    │          │靈檳榔攤」      │          │          │
├──┼─────┼────────┼─────┼─────┤
│    │95年11月19│屏東縣萬丹鄉萬丹│          │MOTORAL 牌│
│二、│日19時30分│路二段263 號「金│ 己○○   │V3行動電話│
│    │許        │品味檳榔攤」    │          │1 支      │
├──┼─────┼────────┼─────┼─────┤
│三、│96年1月3日│屏東縣內埔鄉美和│ 丁○○   │易立信牌  │
│    │11時45分許│村學人路77號「阿│          │Z5201 行動│
│    │          │曼達檳榔攤」    │          │電話1支   │
└──┴─────┴────────┴─────┴─────┘
本件論罪科刑法條：
刑法第135條第1項：
對於公務員依法執行職務時，施強暴脅迫者，處3 年以下有期徒
刑、拘役或3 百元以下罰金。
刑法第140條第1項：
於公務員依法執行職務時，當場侮辱，或對於其依法執行之職務
公然侮辱者，處6 月以下有期徒刑、拘役或1 百元以下罰金。
刑法第320條第1項：
意 圖為自己或第三人不法之所有，而竊取他人之動產者，為竊
 盜罪，處5 年以下有期徒刑、拘役或5 百元以下罰金。
